# 盈余公积和未分配利润

提问人：yjhly2011 时间：2022-11-07 14:37:58
大家好，有限公司在经营期间产生的净利润按10%计提法定公积金即盈余公积，具体操作是怎样的？
1 、假设公司 2016 年成立，成立当年亏损 100 万， 2017 年当年的净利润为 150 万，提取盈余公积=（150-100）*10%=5万，是否正确？
2 、承上例，假设 2018 年亏损 60 万， 2019 年盈利为 20 万， 2020 年实现净利润 100 万， 2020 年提取盈余公积=（100+20-60） _10%=6_ 万，是否正确？【还是（ _100+20-60+5_ ）10%=6.5万，如果是这样，需要经过股东会或股东大会批准吗)
法规规定：
公司的法定公积金不足以弥补以前年度亏损的，在提取法定公积金之前，应当先用当年利润弥补亏损。
企业已提取的盈余公积弥补亏损时，应当由公司董事会提议并经股东大会批准。
谢谢！

回答人：chenyiwei
根据主帖中的数字：
2016 年计提盈余公积 0 ；
2017 年计提盈余公积(150-100)*10%=5；
2018 年计提盈余公积 0 ；
2019 年计提盈余公积（45-60+20）*10%=0.5万元
2020 年度提取盈余公积 10 万